臺灣臺中地方法院刑事判決　　　　　　　　　　　　　九十三年度訴字第二七號
　　公　訴　人　臺灣臺中地方法院檢察署檢察官
　　被　　　告　甲○○
右列被告因違反槍砲彈藥刀械管制條例案件，經檢察官提起公訴（九十二年度偵字第
一七八九八號），及移
備程序中就被訴事實為有罪之陳述，經告知簡式審判程序之旨，並聽取公訴人、被告
之意見後，由本院合議庭裁定由受命法官獨任進行簡式審判程序，判決如左：
    主  文
甲○○未經許可，持有可發射子彈具有殺傷力之改造手槍，處有期徒刑壹年貳月，併
科罰金新臺幣伍萬元，罰金如易服勞役，以銀元佰元即新臺幣玖佰元折算壹日。扣
案具有殺傷力之仿ＢＥＲＥＴＴＡ廠Ｍ９型半自動手槍製造之玩具手槍換裝土造金屬
槍管改造而成之改造手槍（含彈匣壹個，槍枝管制編號：0000000000號）
壹枝、直徑八點九ＭＭ金屬彈頭之土造子彈伍顆均沒收。
    事  實
一、甲○○明知可發射金屬或子彈具有殺傷力之改造手槍，及具有殺傷力或破壞性之
    各類彈藥，非經中央主管機關許可，不得持有，竟於民國（下同）九十二年六月
    間中旬之某日，在臺中市○○區○○路某處，基於持有可發射金屬或子彈具有殺
    傷力之改造手槍及子彈之犯意，以新台幣（下同）六千三百元之代價，向不詳姓
    名年籍綽號「小白」之成年男子購買具有殺傷力之仿ＢＥＲＥＴＴＡ廠Ｍ９型半
    自動手槍製造之玩具手槍換裝土造金屬槍管改造而成之改造手槍（含彈匣一個，
    槍枝管制編號：0000000000號）一枝、直徑八．九ＭＭ金屬彈頭之土
    造子彈八顆（其中一顆甲○○業已試擊，剩餘七顆經送鑑驗其中二顆經試射），
    未經許可而予持有。嗣於九十二年九月十日十六時三十分許，為警持搜索票在其
    位於臺中市○○區○○里○○○○街二八之一號二樓之住處查獲，並扣得前開具
    有殺傷力之仿ＢＥＲＥＴＴＡ廠Ｍ９型半自動手槍製造之玩具手槍一枝、直徑八
    ．九ＭＭ金屬彈頭之土造子彈七顆（經送鑑驗其中二顆業已試射）等物。
二、案經臺中市警察局第三分局報告臺灣臺中地方法院檢察署檢察官偵查起訴。
    理  由
一、右揭事實，業據被告於本院準備及簡式審判程序中均坦承不諱，其稱：他到跳蚤
    市場，經年約四十多歲，綽號「小白」之男子的介紹而購買改造手槍一支及子彈
    八顆，其中一個子彈在九十二年六、七月間就已經射擊，但未有不法情事等語（
    見本院卷第六九、七十頁，並有現場查獲暨槍彈照片六張、扣押物品清單一張附
    卷足參（見九十三年度偵字第一四○四號卷第十五、二二至二四頁），足稽扣案
    之槍彈於查獲之際外觀完整、結構良好，且前開查扣之改造手槍一枝及子彈七顆
    經送內政部警政署刑事警察局以性能檢驗法及試射法鑑定結果認：「一、送鑑改
    造手槍壹枝（槍枝管制編號：0000000000號），認係由仿ＢＥＲＥＴ
    ＴＡ廠Ｍ９型半自動手槍製造之玩具手槍換裝土造金屬槍管改造而成之改造手槍
    ，機械性能良好，可擊發適用子彈，認具殺傷力。二、送鑑子彈柒顆，認均係土
    造子彈（具直徑約八．九ＭＭ金屬彈頭），經採樣貳顆試射，均可擊發，認均具
    殺傷力。」乙節，有該局九十二年十月三十一日刑鑑字第○九二○一七九七五二
    號槍彈鑑定書乙紙在卷可稽，堪認扣案之具有殺傷力之仿ＢＥＲＥＴＴＡ廠Ｍ９
    型半自動手槍製造之玩具手槍換裝土造金屬槍管改造而成之改造手槍（含彈匣一
    個，槍枝管制編號：0000000000號）一枝、直徑八．九ＭＭ金屬彈頭
    之土造子彈五顆（本扣得土造子彈七顆，經送鑑定試射二顆，僅餘五顆），均具
    殺傷力，足徵被告之自白與事實相符。本件事證明確，被告犯行應堪認定。
二、本件被告未經許可購買具有殺傷力之改造手槍及子彈，核其所為，係犯槍砲彈藥
    刀械管制條例第十一條第四項之未經許可持有可發射子彈具有殺傷力之改造手槍
    罪，及同條例第十二條第四項之未經許可寄藏子彈罪。另被告其以一持有行為同
    時觸犯槍砲彈藥刀械管制條例第十一條第四項之未經許可持有可發射子彈具有殺
    傷力之改造手槍罪，及同條例第十二條第四項之未經許可持有子彈罪，為想像競
    合犯，應從一重之未經許可持有可發射子彈具有殺傷力之改造手槍罪。爰審酌被
    告平日素行，其未經許可持有具有殺傷力之改造手槍及子彈，對他人生命、身體
    、安全造成威脅，對社會治安足以造成重大影響，惡性非輕，惟念及其持有改造
    手槍及子彈後，並未以之作為犯罪工具及犯罪後坦承犯行態度良好等一切情狀，
    量處如主文所示之刑，並就併科罰金部分諭知易服勞役之折算標準，以示懲儆。
    至移送併案部分核與本件起訴部分為同一事實，自應由本院併予處理，附此敘明
    。
三、扣案之仿ＢＥＲＥＴＴＡ廠Ｍ９型半自動手槍製造之玩具手槍換裝土造金屬槍管
    改造而成之改造手槍（含彈匣一個，槍枝管制編號：0000000000號）
    一枝、直徑八．九ＭＭ金屬彈頭之土造子彈五顆（本扣得土造子彈七顆，經送鑑
    定試射二顆，僅餘五顆），均屬違禁物，應依刑法第三十八條第一項第一款之規
    定宣告沒收。另扣案之直徑八．九ＭＭ金屬彈頭之土造子彈二顆，則經鑑驗機關
    試射後，僅剩餘彈殼，而失其子彈之結構及性能，亦不具殺傷力，已非屬違禁物
    ，故無庸為沒收之諭知，附此敘明。
據上論斷，應依刑事訴訟法第二百七十三條之一第一項、第二百九十九條第一項前段
，槍砲彈藥刀械管制條例第十一條第四項、第十二條第四項，刑法第十一條前段、第
五十五條、第四十二條第二項、第三十八條第一項第一款，罰金罰鍰提高標準條例第
二條，判決如主文。
本案經檢察官乙○○到庭執行職務。
中      華      民      國    九十三    年     六      月    二十三    日
                                    臺灣臺中地方法院刑事第十二庭
                                        法  官  劉  兆  菊
右正本證明與原本無異。
如不服本判決，應於送達後十日內向本院提出上訴狀（須附繕本），上訴於薹灣高等
法院薹中分院。
                                        書記官
中      華      民      國    九十三    年      六      月    二十三    日
附錄論罪科刑法條：
槍砲彈藥刀械管制條例第十一條第四項
未經許可，持有、寄藏或意圖販賣而陳列第一項所列槍砲者，處一年以上七年以下有
期徒刑，併科新臺幣七百萬元以下罰金。
槍砲彈藥刀械管制條例第十二條第四項
未經許可，持有、寄藏或意圖販賣而陳列子彈者，處五年以下有期徒刑，
併科新台幣三百萬元以下罰金。
